

Abdoulaye NDAO

STATISTICIEN ET INFORMATICIEN

PROFIL

En tant qu'étudiant en statistique et informatique décisionnelle, je suis motivé, analytique et créatif, avec une forte capacité à utiliser les données pour générer des insights et des solutions innovantes. Je suis convaincu que compétences mes et mon expérience me permettront de contribuer de manière significative à tout projet ou organisation dans le domaine de l'analyse de données.

CONTACT

Téléphone:

+22177-694-89-72

E-mail:

ndao1301@gmail.com

Adresse:

Sénégal, Kaffrine, Escale

Date de Naissance:

13/01/2001

LANGUE

Wolof

Français

Anglais

FORMATION

2023-2024.|. Master 2 Statistique et Informatique Décisionnelle (SID)

Université Alioune Diop.-Bambey

2023-2024. Certification en Data Analyst

Université Numérique Cheikh Hamidou KANE (UN-CHK)

2022-2023.|. Certification en marketing digital

Ad Digital Expert

2022-2023.|. Master 1 Statistique et Informatique Décisionnelle (SID)

Université Alioune Diop.-Bambey

2021-2022. Licence Statistique et Informatique Décisionnelle (SID)

Université Alioune Diop.-Bambey

COMPÉTENCE

- Conception et mise en place d'entrepôts de données (Datawarehouse) avec Talend Open Studio
- Maîtrise des SGBD relationnels (EXCEL, MYSQL) et des langages d'interrogation de données (SQL)
- Exploitation des informations des bases de données et des entrepôts de données grâce aux techniques statistiques
- Visualisation des données avec les outils de Business Intelligence (Tableau, Power BI)
- Maîtrise des techniques statistiques (échantillonnage, estimation, test, analyse de données, modélisation linéaire...), l'apprentissage automatique (machine learning) et Deep Learning (CNN, RNN)
- Langage de programmation (Java, HTML, PHP, CSS, Python, R, Scala)

EXPÉRIENCE

Du 17 Septembre au 16 Décembre 2024. Prestation de services à l'ANSD en tant que Coordonnateur Technologies de l'Information et de la Communication (CTIC)

Missions ou les tâches réalisées :

- Appuyer le Chef de service régional pendant la formation des enquêteurs et Chefs d'équipe
- Appuyer le Chef de service dans la répartition du matériel informatique
- Valider l'itinéraire et le programme de déploiement des équipes avec les CTD

LOGICIEL

Excel

Word

PowerPoint

Adobe Illustrator

Adobe Photoshop

MySQL Server

PostgreSQL

Tableau Desktop

Framework Symfony 6

Streamlit

Kobotoolbox (Kobo Collect)

- Centraliser les données collectées au niveau du département et assurer leur transmission au siège selon les consignes et le calendrier définis par la DSID précisément dans les zones où il y a un problème de connexion
- Vérifier l'exhaustivité de la collecte des données pour chaque commune bouclée, et partager un rapport régulier de l'évolution de la collecte avec le Chef de service et le siège
- Vérifier la cohérence entre le nombre de ménages enquêtés et le nombre de ménages ciblés par village/quartier et remonter toute incohérence avant la fin de la collecte
- Consolider à la fin de la collecte les bases de données provenant des différents enquêteurs de la région et dresser un tableau récapitulatif de la collecte
- Centraliser les rapports des coordonnateurs départementaux et produire un rapport synthétique de la collecte au sein de la région d'affectation (cette partie fait référence à l'équipe des CTIC de la région concernée)
- Récupérer et vérifier tout le matériel affecté au démarrage de l'enquête et appuyer le Chef de service dans la production de documents nécessaires au paiement des équipes de terrain
- Produire un rapport de mission.
- ❖ Du 15 mai au 14 Juin 2023. |. Contrôleur lors du 5ème Grand Recensement de la Population et de l'Habitat (RGPH-5)

Missions ou les tâches réalisées :

- Sensibiliser les autorités et les populations
- Installer les agents recenseurs dans le District de Recensement(DR)
- Gérer le matériel de terrain
- Faire la reconnaissance de la zone de contrôle (ZC) et des DR
- Établir un planning de déplacement pour les agents recenseurs (AR)
- Assurer le suivi de la concrétisation des DR fait par les AR
- Organiser des appuis dans certains ménages collectifs ou difficiles
- Contrôler la qualité des données collectées
- Contrôler la couverture sur le terrain
- Dresser un bilan de la collecte (tableau récapitulatif, etc) dans ma
 (ZC)
- Du 03/08 au 22/09/2022. Les Stage de 8 semaines dans l'ANSD (Agence Nationale de la Statistique et de la Démographie) de Kaffrine
- 2021-2022 .|. Projet de Business Intelligence avec MySQL, Talend Studio for Data Integration et Tableau Desktop
- * 2021-2022.|. Mémoire : Mise en place d'une plateforme de gestion